【裁判字號】    89,易,4149
【裁判日期】    900205
【裁判案由】    違反能源管理法
【裁判全文】
臺灣高雄地方法院刑事判決                        八十九年度易字第四一四九號
    公  訴  人  臺灣高雄地方法院檢察署檢察官
    被      告  乙○○
右列被告因違反能源管理法案件，經檢察官聲請簡易判決處刑，（八十八年度偵字第
二五一六八號），嗣因本院高雄簡易庭認為不宜適用簡易程序，簽准改用通常程序審
判，本院判決如左：
    主  文
乙○○未經許可而經營中央主管機關指定之能源產品之銷售業務，處有期徒刑伍月，
如易科罰金，以參佰元折算壹日。
扣案之柴油伍萬玖仟公升沒收。
    事  實
一、乙○○明知柴油係經中央主管機關指定為能源之產品，非經許可，不得經營銷售
    業務，乃未經中央主管機關行政院經濟部之許可，自民國八十八年九月底起，至
    同年十月十一日止，在高雄縣林園鄉○○路七十二之三號旁空地，以每公升新臺
    幣（下同）六元之代價，向不特定之漁船買進，再以每公升六‧五元之價格出售
    予不特定之卡車司機，而經營銷售柴油之業務。嗣於同年十月十一日十七時許，
    乙○○以每趟車資一千五百元之代價，僱請不知情之卡車司機甲○○駕駛之ＸＭ
    ─八六七號營業大貨車欲載送柴油出售予他人時，為內政部警政署保安警察第三
    總隊第三大隊（下稱保三總隊）員警當場查獲，並扣得柴油五萬九千公升，而該
    扣案物品，則由保三總隊之公務員委託乙○○保管。
二、案經內政部警政署保安警察第三總隊第三大隊報請臺灣高雄地方法院檢察署檢察
    官聲請簡易判決處刑，嗣因本院高雄簡易庭認為不宜適用簡易程序，簽准改用通
    常程序審判。
    理  由
一、訊據被告乙○○固曾於本院審理中坦承不諱，惟嗣後翻異前詞，辯稱：伊有從事
    柴油之銷售業務，但只有買進來，沒有賣云云。惟查：證人甲○○於警訊時證陳
    ：伊係受被告之託，以每趟車資一千五百元之代價，負責將柴油載運至指定地點
    等語，佐以被告於警訊時供陳：伊現從事柴油買賣生意，被查獲之柴油是在高雄
    市小港區紅毛港漁港向不特定之漁船以每公升六元蒐購，再轉賣給不特定之大卡
    車司機，每公升賺取五角，伊於警方查獲前三個星期開始做柴油買賣生意等語，
    被告既係從事柴油之銷售業務，並已從事三週期間，且賣出之對象及價格均已特
    定，足證其所辯並未售出之語，自非無疑。再被告曾於本案查獲前五日，即八十
    八年十月六日經警在高雄市小港區○○○路前查獲其所僱用之司機載運邱文雄柴
    油四千五百公升，惟因罪證不足經臺灣高雄地方法院檢察署檢察官為不起訴處分
    確定，此有該案之筆錄及該署八十八年度偵字第二四七八二號不起訴處分書各一
    份在卷可憑，苟被告無出售柴油予他人之行為，則何以於五日內有二次僱請司機
    載運大量柴油之舉，並於三週內購入合計五萬三千公升之柴油，卻未見出售求現
    ，故其辯詞，已難信採。其次被告若無出售柴油予他人之行為，又何須故為違背
    事實之陳述，而自陷己於不利，足證被告於本院時所自白曾出售予他人之語，與
    事證相符，堪予信採。此外，並有現場檢查切結紀錄、代保管切結書各一紙、現
    場照片八幀存卷可參，復有柴油五萬九千公升扣案可考，而上開查獲之油品，經
    抽樣送請中油煉製研究所化驗結果，確符合能源管理法所稱「石油及其產品」，
    與經濟部經８８能字第八八四六二二一九號公告能源產品認定基準之「柴油」規
    範相符，此有經濟部取締違法經營油品會報執行小組高雄執行分組於八十八年十
    一月二十二日以高處（八八）高執字第八八一一Ｏ五Ｏ七號函附之檢驗報告附卷
    可佐，足證扣案之油品，確屬柴油之事實，故本案事證明確，被告犯行堪予認定
    。
二、按被告乙○○未經許可，經營柴油銷售業務，核其所為係違反能源管理法第二十
    條之一前段之未經許可而經營中央主管機關指定之能源產品之銷售業務罪。被告
    於八十八年九月底起至八十八年十月十一日經警查獲日止，未經許可而經營中央
    主管機關指定之能源產品之銷售業務罪，係本於同一以銷售能源產品為業務之犯
    意下，反覆所為之行為，應係實質上一罪，僅能論以一罪。爰審酌被告將來源不
    明之柴油販入銷售，牟取利潤，足以損害他人車輛，且被查獲之數量為五萬九千
    公升，數量甚鉅，犯罪後飾詞圖卸，尚無悔意，惡性非輕等一切情狀，量處如主
    文所示之刑，並諭知易科罰金之折算標準，藉資懲儆。扣案之柴油五萬九千公升
    係被告所有，業據被告供承在卷，且係被告經營銷售業務之產品，爰依能源管理
    法第二十條之一後段之規定，為沒收之諭知。
據上論斷，依刑事訴訟法第二百九十九條第一項前段、能源管理法第二十條之一、刑
法第十一條前段、第四十一條，罰金罰鍰提高標條例第二條，判決如主文。
中      華      民      國      九十      年    二      月     五     日
                                臺灣高雄地方法院刑事第二庭
                                      法  官    李代昌
右正本證明與原本無異。
如不服本判決，應於判決送達後十日內，向本院提出上訴狀。
                                      書記官    吳韻芳
中      華      民      國      九十      年      二      月     六     日
附錄本判決論罪科刑適用法條
能源管理法第二十條之一
未經許可而經營中央主管機關指定之能源產品之輸入、輸出、生產、銷售業務者，處
一年以下有期徒刑、拘役或科或併科新台幣拾萬元以下罰金，並得沒收其輸入、輸
出、生產、銷售之產品。


司法院資訊處製作；財團法人民間司法改革基金會備份。
